臺灣桃園地方法院刑事判決
111年度訴字第589號
公  訴  人  臺灣桃園地方檢察署檢察官       
被      告  吳東模



選任辯護人  陳鄭權律師
            王瑞奕律師
            許玉娟律師
上列被告因違反毒品危害防制條例案件，經檢察官提起公訴（ 1
10年度偵字第44149號、 111年度偵字第11712號），本院判決如
下：
    主      文
吳東模犯持有第一級毒品純質淨重十公克以上罪，處有期徒刑壹
年貳月。緩刑貳年，緩刑期間付保護管束，並應於本判決確定之
日起壹年內，向指定之政府機關、政府機構、行政法人、社區或
其他符合公益目的之機構或團體，提供陸拾小時之義務勞務，並
應於判決確定之日起壹年內向公庫支付新臺幣伍萬元。
扣案之海洛因柒包(驗餘淨重合計貳拾貳點捌玖公克，純質淨重
合計拾肆點壹陸公克)均沒收銷燬。
    事   實
一、吳東模基於供己施用而持有第一級毒品純質淨重10公克以上
    之犯意，於不詳時間、地點，向不詳之人購買第一級毒品海
    洛因7包（於檢驗時純質淨重共14.16公克，驗餘淨重共22點
    89公克）後而持有之，並於110年12月6日上午，在桃園市○○
    區○○○街00號4樓之友人住處，以捲菸方式施用上開海洛因之
    部分1次。嗣經警於110年12月6日11時21分許，持搜索票至
    吳東模上址友人住處執行搜索，當場扣得上開海洛因7包，
    並採集其尿液送驗，結果呈嗎啡陽性反應，始悉上情。
二、案經桃園市政府警察局桃園分局報請臺灣桃園地方檢察署檢
    察官偵查起訴。
　  理  由
一、證據能力部分：
　㈠按被告以外之人於審判外之言詞或書面陳述，除法律有規定
    者外，不得作為證據，刑事訴訟法第159 條第1 項固有明文
    ；惟被告以外之人於審判外之陳述，雖不符同法第159 條之
    1 至之4 規定，而經當事人於審判程序同意作為證據，法院
    審酌該言詞陳述或書面陳述作成時之情況，認為適當者，亦
    得為證據；當事人、代理人或辯護人於法院調查證據時，知
    有第159 條第1 項不得為證據之情形，而未於言詞辯論終結
    前聲明異議者，視為有前項之同意，同法第159 條之5 亦定
    有明文。本件公訴人、被告吳東模及辯護人於本院準備程序
    時均不爭執本院所引用之供述證據之證據能力，且於本院言
    詞辯論終結前均未聲明異議，經審酌本院所引用之供述資料
    作成時之情況，核無違法取證或其他瑕疵，認為以之作為證
    據為適當，均得做為證據。
　㈡至於本判決所引用之非供述證據部分，與本案均有關連性，
    亦無證據證明係實施刑事訴訟程序之公務員以不法方式所取
    得，依刑事訴訟法第158 條之4 規定反面解釋，亦具證據能
    力。　　
二、訊據被告對於上開事實均坦承不諱(見本院卷第204頁)，並
    有桃園市政府警察局桃園分局110年12月6日之搜索扣押筆錄
    、扣押物品目錄表在卷可稽，及扣案之海洛因7包可憑(見偵
    字第11712號卷第115頁以下)。而上開毒品經送驗後，結果
    呈第一級毒品海洛因陽性反應，則有法務部調查局濫用藥物
    實驗室111年1月10日調科壹字第11123000260號鑑定書（見
    偵字第11712號卷第133至134頁）附卷可查，而被告經警採
    尿送驗後，其尿液呈嗎啡陽性反應，則有濫用藥物檢驗報告
    及真實姓名對照表可佐(見偵字第11712號卷第137頁至第139
    頁)，足認被告之任意性自白與事實相符。綜上，本件事證
    明確，被告犯行洵堪認定，應依法論科。　　　　
三、論罪科刑
  ㈠核被告所為，係犯毒品危害防制條例第11條第3項之持有第一
    級毒品純質淨重10公克以上之罪。被告施用扣案之同批第一
    級毒品之低度行為，應為其持有第一級毒品純質淨重10公克
    以上之高度行為所吸收，不另論罪。辯護意旨雖以：警方係
    以被告販賣毒品為由，聲請搜索票對被告搜索，並將被告拘
    提到案，惟被告並無販賣毒品之事實，且被告向警方自首其
    係基於施用之目的而持有第一級毒品，此本不在警方偵查之
    目標中，被告自符合自首之要件，應依刑法第62條之規定予
    減輕其刑云云。然販賣毒品之高度行為，於實際售出之前或
    有販賣剩餘之情形，本會伴隨持有毒品之低度行為，本件案
    警方持搜索票對被告進行搜索，本意在扣取被告尚未售出或
    販後剩餘之毒品，故警方對被告搜索、拘提前，已根據線索
    預期被告持有毒品，而檢察官起訴被告之罪名亦為持有毒品
    罪，故被告自非於檢警發覺其持有毒品之犯罪前，自首並自
    願接受裁判。至於被告施用毒品之低度行為，為其持有第一
    級毒品純質淨重10公克以上之高度行為所吸收，不另論罪，
    此部分自不生自首與否之問題，辯護意旨容非可採，併此敘
    明。
  ㈡爰以行為人之責任為基礎，審酌被告明知毒品具有成癮性、
    濫用性，危害身體健康甚鉅、影響社會治安非淺，竟無視國
    家杜絕毒品犯罪之禁令，以供己施用為目的，持有純質淨重
    達10公克以上之第一級毒品海洛因，並進而施用之，行為殊
    值非難；惟其犯後坦承犯行，態度尚可，兼衡本案扣案毒品
    之數量，被告行為所生危害、犯罪之動機、目的、手段，被
    告之智識程度、生活狀況、素行等一切情狀，量處如主文所
    示之刑。
  ㈢再查，被告雖前曾因故意犯罪受有期徒刑以上刑之宣告，而
    其於刑之執行完畢後，5年以內未曾再因故意犯罪受有期徒
    刑以上刑之宣告，有臺灣高等法院被告前案紀錄表在卷可稽
    ；其因一時思慮不周而犯本案之罪，犯後已坦承犯行，本院
    寧信其經此偵審程序及刑之宣告後，應能知所警惕而無再犯
    之虞，認其所受刑之宣告以暫不執行為適當，爰依刑法第74
    條第1項第2款規定，併宣告緩刑2年以啟自新。又為促其記
    取教訓，避免再犯，爰依刑法第74條第2項第4款規定，命被
    告於本判決確定之日起1年內，向公庫支付新臺幣5萬元，並
    依刑法第74條第2項第5款規定，於本判決確定之日起1年內
    ，應依執行檢察官命令，向指定之政府機關、政府機構、行
    政法人、社區或其他符合公益目的之機構或團體提供60小時
    之義務勞務，並依刑法第93條第1 項第2 款規定，諭知被告
    應於緩刑期間均交付保護管束，以觀後效。另被告上揭所應
    履行之義務，乃緩刑宣告附帶條件，依刑法第75條之1 第1 
    項第4 款之規定，違反上開負擔情節重大，足認原宣告之緩
    刑難收其預期效果，行刑罰之必要者，得撤銷緩刑之宣告，
    希被告嚴格遵守規範，切勿自誤，附此說明。　　　　
　三、沒收之理由
　　　扣案之海洛因共7包（於檢驗時純質淨重共14.16公克，驗
      餘淨重共22點89公克），經送驗結果檢出海洛因成分，業
      如前述，係被告犯本案所持有之毒品，應依毒品危害防制
      條例第18條第1項前段規定，連同無法澈底析離之包裝袋
      ，一併宣告沒收銷燬，至於鑑驗所用之毒品，既已滅失，
      爰不再諭知沒收銷燬。
據上論斷，應依刑事訴訟法第299條第1項前段，判決如主文。
本案經檢察官李亞蓓提起公訴，檢察官李信龍到庭執行職務。
中　　華　　民　　國　　111 　年　　9 　　月　　30　　日
　　　　　　　　　　刑事第九庭  審判長法  官  陳品潔
　　　　　　　　　　                  法  官  蔣彥威
　　　　　　　　　　                  法  官  王鐵雄　  
以上正本證明與原本無異。
如不服本判決應於收受判決後20日內向本院提出上訴書狀，並應
敘述具體理由。其未敘述上訴理由者，應於上訴期間屆滿後20日
內向本院補提理由書(均須按他造當事人之人數附繕本)「切勿逕
送上級法院」。 
　　　　　　　　　　　　　　　        書記官　韓宜妏
中　　華　　民　　國　　111 　年　　9 　　月　　30　　日
附錄本判決論罪法條全文：
毒品危害防制條例第11條
持有第一級毒品者，處3 年以下有期徒刑、拘役或新臺幣5 萬
元以下罰金。
持有第二級毒品者，處 2 年以下有期徒刑、拘役或新臺幣 3 萬
元以下罰金。
持有第一級毒品純質淨重十公克以上者，處 1 年以上 7 年以下
有期徒刑，得併科新臺幣 1 百萬元以下罰金。
持有第二級毒品純質淨重二十公克以上者，處 6 月以上 5 年以
下有期徒刑，得併科新臺幣 70 萬元以下罰金。
持有第三級毒品純質淨重二十公克以上者，處 3 年以下有期徒
刑，得併科新臺幣 30 萬元以下罰金。
持有第四級毒品純質淨重二十公克以上者，處 1 年以下有期徒
刑，得併科新臺幣 10 萬元以下罰金。
持有專供製造或施用第一級、第二級毒品之器具者，處 1 年以
下有期徒刑、拘役或新臺幣 1 萬元以下罰金。